【裁判字號】    87,重訴,533
【裁判日期】    951106
【裁判案由】    損害賠償
【裁判全文】
臺灣臺中地方法院民事判決  87年度重訴字第533號
原      告  丑○○
            子  ○
被      告  丁○○
            丙○○
            甲○○
            乙○○
            寅○○
            庚○○
                      58號7.
            癸○○
            壬○○
            戊○○
            己○○○
上二人共同
訴訟代理人  羅豐胤    律師
複代理人    黃靖閔    律師
當事人間損害賠償事件，經原告提起刑事附帶民事訴訟，由本院
刑事庭（87年度附民字第78號）移送前來，本院於95年10月23日
言詞辯論終結，判決如下：
    主    文
被告丁○○、丙○○、乙○○、寅○○、庚○○、癸○○、壬○○、戊○○、己○○○應連帶給付原告丑○○新台幣陸佰伍拾伍
萬捌仟貳佰玖拾參元、連帶給付原告子○新台幣伍佰伍拾玖萬壹
仟貳佰肆拾陸元及被告丁○○自民國八十七年三月四日起；被告
丙○○、庚○○自民國八十七年年三月三日起；被告乙○○、寅
○○自民國八十七年二月二十二日起；被告癸○○、壬○○自民
國八十七年年十月十日起；被告袁昶平自民國八十七年十月十四
日起；被告己○○○自民國八十七年十月十三日起，均至清償日
止，按年息百分之五計算之利息。
原告其餘之訴駁回。
本判決第一項於原告丑○○以新台幣貳佰壹拾捌萬陸仟元、於原
告子○以新台幣壹佰捌拾陸萬參仟元供擔保後得假執行；但被告
袁昶平、己○○○如以新台幣陸佰伍拾伍萬捌仟貳佰玖拾參元、
伍佰伍拾玖萬肆仟貳佰肆拾陸元分別為原告丑○○、原告子○供
擔保後，得免為假執行。
原告其餘假執行之聲請駁回。
    事實及理由
壹、程序方面：
  (一)按訴狀送達後，原告不得將原訴變更或追加他訴。但有下列
    各款情形之一者，不在此限：一被告同意者。被告於訴之變
    更或追加無異議，而為本案之言詞辯論者，視為同意變更或
    追加。民事訴訟法第255條第1項第1款、第2項定有明文。本
    件原告於訴訟送達後，追加被告袁昶平、己○○○，被告無
    異議且為本案之言詞辯論，視為同意，原告所為訴之追加，
    合於上開規定，應予准許。
  (二)被告丁○○、丙○○、甲○○、乙○○、癸○○、壬○○經
    合法通知，未於最後言詞辯論期日到庭，核無民事訴訟法第
    386條各款情形，爰依原告聲請由其一造辯論而為判決。
貳、實體方面：
一、原告起訴主張被告己○○○為台中市○○○路○段367號地下
    1樓騷客KTV酒店（以下簡稱騷客酒店）之負責人、被告袁昶
    平為執行董事長、被告壬○○、庚○○、丙○○、甲○○、
    丁○○、乙○○、寅○○、癸○○，分別為執行董事、酒廊
    部副總經理、服務副總經理、服務部經理、服務部副理、總
    務、採購人員及職員。於民國（下同）86年7月日凌晨零時
    30 分許，原告之子戴瑞宏偕同訴外人辛○○、蔡承翰等人
    ，至騷客酒店303房飲酒消費，期間訴外人蔡承翰於凌晨1時
    30分許先行離去，至凌晨4時25分許，戴瑞宏、辛○○因酒
    醉不慎砸毀騷客酒店之物品後，於凌晨4時30分許，偕同公
    關小姐關麗琳、徐雅惠至台中市○○街97之1號美堡寶早餐
    店吃早點。被告甲○○、丁○○、丙○○、乙○○、寅○○
    、綽號「無尾熊」、「阿仕」之人，即四處尋找戴瑞宏、辛○○行蹤，於凌晨4時40分許，在前開美堡寶早餐店尋獲戴
    瑞宏等人，除上前毆打戴瑞宏、辛○○外，復將戴瑞宏、辛○○押回騷客酒店由被告譚天、乙○○、癸○○、「小楊」
    、「阿仕」、「無尾熊」等人繼續毆打，並要求戴瑞宏、辛○○賠償砸毀之物品，為戴瑞宏、辛○○所拒。至凌晨5時
    20 分許，被告壬○○帶領2名不詳姓名男子，與得知消息返
    回酒店之被告庚○○，共同指使在場之人繼續毆打戴瑞宏、
    辛○○2人，直至見戴瑞宏已被毆打昏倒在地，由被告庚○○、乙○○、寅○○、丁○○等人將戴瑞宏抬到RD-5629號
    小客車上，令辛○○駕車離去，辛○○駕駛不久，即因傷重
    昏迷，而戴瑞宏終因顱內出血死亡。業經台中地方法院檢察
    署檢察官對被告丁○○、丙○○、甲○○、乙○○、寅○○
    、庚○○、癸○○、壬○○等人提起公訴在案，被告被告丁○○、丙○○、甲○○、乙○○、寅○○、庚○○、癸○○
    、壬○○為共同侵權行為人，應負連帶賠償責任；被告己○○○、袁昶平為上開被告之僱用人，依民法第188條第1項前
    段亦應負連帶賠償責任。原告為被害人戴瑞宏之父、母，因
    被告等之侵權行為受有以下損害：(一)喪葬費：原告丑○○辦
    理戴瑞宏喪葬事宜，支出1,050,000元（含骨灰塔及牌位）
    ，應由被告等連帶賠償。(二)扶養費：原告2人均為50歲，依
    84 年台灣地區簡易生命表所示，原告丑○○之平均餘命為
    26.35年，原告子○之平均餘命為30.18年，按86年扶養親屬
    免稅額每人每年72,000元計算，原告丑○○、子○得求被告
    連帶賠償扶養費1,872,000元及2,160,000元。(三)非財產上之
    損害賠償：原告之子遭被告等活活打死，精神上遭致重大打
    擊，各請求非財產上之損害賠償7,500,000元。合計原告丑
    ○○得請求賠償之金額為10,422,000元、原告子○得請求賠
    償之金額為9,660,000元。並聲明請求判決被告等應連帶賠
    償原告上述金額及均自起訴狀繕本送達翌日起至清償日止按
    年息5%計算之利息；原告願供擔保聲請宣告假執行。
二、被告方面：
  (一)被告丁○○、丙○○、甲○○、乙○○、壬○○均經合法通
    知，未於後言詞辯論期日到庭，惟據其前到庭之陳述：被告
    丁○○、丙○○均辯稱沒有傷害人；被告甲○○辯稱只有參
    與妨害自由部分，從早餐店回酒店後就離開，後續都沒有參
    與；被告乙○○對原告主張之事實不爭執，惟以無資力賠償
    為辯；被告壬○○否認原告主張之事實，並辯稱其無參與等
    語，均聲明求為判決駁回原告之訴。
  (二)被告癸○○經合法通知，未於言詞辯論期日到庭，亦未提出
    書狀作何聲明或陳述。
  (三)被告寅○○自認原告主張之事實，惟以無資力賠償為辯；被
    告庚○○否認原告主張之事實，辯稱並無參與等語，均聲明
    求為判決駁回原告之訴。
  (四)被告袁昶平、己○○○部分：
  (一)被告袁昶平辯稱並非騷客酒店之負責人，不能僅因偵查筆錄
    記載被告袁昶平曾自稱為執行董事，或他人稱其為負責人即
    令負僱用人之責任。
  (二)被告己○○○對原告主張其為騷客酒店之負責人不爭執，惟
    與被告袁昶平均辯稱：縱認被告袁昶平、己○○○均為騷客
    酒店之負責人，即其他被告之僱用人，惟民法第188條所定
    僱用人之連帶賠償責任，以受僱人因執行職務不法侵害他人
    之權利者為限，始有其適用，本件被害人戴瑞宏因至騷客酒
    店飲酒故意搗毀酒店財物，復強行帶公關小姐外出，為酒店
    職員尋獲後，同意回店內解決賠償事宜，嗣因態度惡劣發生
    衝突鬥毆致傷重不治死亡，此純屬被害人與其他被告私人間
    之意外衝突，與其他被告執行職務無關，原告主張被告袁昶
    平、己○○○應負僱用人之連帶賠責任，顯無理由。
  (三)原告丑○○請求賠償之喪葬費用中，樂隊、樂隊車、大鼓陣
    、誦經車、電子琴非屬喪葬之必要費用應予扣除，且慰撫金
    之請求額過高。並均聲明求為判決駁回原告之訴，如受不利
    判決願供擔保免為假執行。
三、兩造不爭執之事實：
  (一)本院95年度重訴字第815號刑事判決所認定之事實。
  (二)原告蘇麗華因被害人陳錕山死亡支出醫療費用14106元，支
    出喪葬費用402280元。
  (三)原告蘇麗華除被害人陳錕山為扶養義務人外，於原告陳世明
    、原告陳加明成年後，原告陳世明、原告陳加明亦對原告蘇
    麗華負法定扶養義務。
  (四)原告陳世明、原告陳加明除被害人陳錕山為扶養義務人外，
    原告蘇麗華對原告陳世明、原告陳加明負法定扶養義務。
四、得心證之理由：
  (一)原告主張之事實，被告乙○○、寅○○均不為爭執，被告癸○○則已於相當時期受合法之通知，既未於言詞辯論期日到
    庭，復未提出書狀為何爭執，應視同自認原告之主張，就被
    告乙○○、寅○○、癸○○部分，原告主張之事實堪信為真
    正。
  (二)被告丁○○、丙○○、庚○○、壬○○均否認參與傷害被害
    人戴瑞宏致死之行為，惟查：被告丁○○、丙○○、庚○○
    、壬○○為共同參與傷害戴瑞宏致死之共犯，已迭經本院86
    年度訴字第2299號、台灣高等法院台中分院87年度上訴字第
    2181號、88年度上更(一)字第61號、92年度重上更(二)字第8號
    、93年度重上更(三)字第177號、94年度重上更(四)字第32號、
    94年度訴字第1657號刑事判決認定在卷，有各該刑事判決附
    卷可憑，上述被告空言否認參與其事，不足採信。
  (三)原告主張被告袁昶平、己○○○均為騷客酒店之負責人、為
    其餘被告之僱用人，應依民法第188條第1項前段之規定負連
    帶賠償責任，被告己○○○不爭執其為騷客酒店之負責人，
    袁昶平則辯稱其非騷客酒店之負責人，被告己○○○、袁昶
    平並均辯稱：本件被害人戴瑞宏之死亡結果非因其他被告執
    行職務所致，渠等不負僱用人之連帶賠償責任等語。經查：
  1.被告袁昶平否認為騷客酒店之負責人，惟其於檢察官偵查中
    經檢察官訊問是否為騷客酒店之負責人時，自承為騷客酒店
    之執行董事長，並依檢察官之指示攜帶事故當日騷客酒店之
    錄影帶到庭應訊，有台灣台中地方法院檢察署86年度相字第
    892號86年7月9日之訊問筆錄影本在卷可憑，足見被告袁昶
    平確為騷客酒店之實際負責人，且就酒店店務有指揮監督之
    權責，被告袁昶平嗣於本院審理中翻異前詞否認為騷客酒店
    之負責人，洵無足採。
  2.按民法第188條第1項所謂受僱人因執行職務不法侵害他人之
    權利，不僅指受僱人因執行其所受命令，或委託之職務自體
    ，或執行該職務所必要之行為，而不法侵害他人之權利者而
    言，即受僱人之行為，在客觀上足認為與其執行職務有關，
    而不法侵害他人之權利者，就令其為自己利益所為亦應包括
    在內（最高法院42年台上字第1224 號判例可資參照。即民
    法第188條第1項所謂受僱人，並非僅限於僱傭契約所稱之受
    僱人，凡客觀上被他人使用為之服勞務而受其監督者均係受
    僱人。而上開民法第188條規定中，所謂「因執行職務」範
    圍如何，在學說史上，固有以僱用人之意思標準說、以受僱
    人意思標準說及以執行職務之外觀為標準說，惟我國學說及
    實務見解均以執行職務之外為標準說為定論，為保護無辜之
    被害人，只須受僱人之行為，與執行職務有同一外形之行為
    ，僱用人即須負民法第188條之連帶賠償責任。
  3.本件被告壬○○、庚○○、丙○○、丁○○、乙○○、寅○○、癸○○，分別為騷客酒店之執行董事、酒廊部副總經理
    、服務副總經理、服務部副理、總務、採購人員及職員，因
    被害人戴瑞宏至該酒店消費砸毀酒店內物品之事，而由被告
    等人要求被害人戴瑞宏賠償致生毆打事件，且其過程中分別
    由被告庚○○、壬○○等人即該酒店之經理級主管指示其他
    被告以毆打及強令被害人戴瑞宏書立賠償借據、簽名及交出
    身分證等行為，則系爭事故爭執之事項為騷客酒店遭毀損物
    品之賠償事宜，並非被害人戴瑞宏與騷客酒店之受僱人間有
    何私人之鬥毆恩怨，又參與毆打等行為之人員分別為騷客酒
    店之經理人及受僱人員，則由其行為之客觀外形上予以觀察
    ，已足認該行為與其餘被告之職務行為有關。至被告袁昶平
    、己○○○所引最高法院67年台上字第2032號判例所指情形
    ，係因受僱人個人私生活之事項所生之損害賠償，並不具有
    執行職務之外觀形象，與本件之情形並不相符，自無援引為
    本件判斷之依據。
  4.綜上所陳，被告袁昶平、己○○○俱為騷客酒店之負責人，
    亦為其餘被告之僱用人，就其餘被告因執行職務而不法侵害
    他人權利之行為，自應依民法第188條第1項前段之規定負連
    帶清償之責任。
  (四)按因故意或過失，不法侵害他人之權利者，負損害賠償責任
    ；數人共同不法侵害他人之權利者，連帶負損害賠償責任民
    ；受僱人因執行職務，不法侵害他人之權利者，由僱用人與
    行為人連帶負損害賠償責任；
    不法侵害他人致死者，對於支出醫療費及增加生活上需要
    之費用或殯葬費之人，亦應負損害賠償責任，被害人對於第
    三人負有法定扶養義務者，加害人對於該第三人亦應負損害
    賠償責任；又不法侵害他人致死者，被害人之父、母、子、
    女及配偶，雖非財產上之損害，亦得請求賠償相當之金額，
    分別為民法第184條第1項前段、第185條第1項前段、第188
    條第1項前段、第192條第1項、第2項、第194條分別定有明
    文。被告丁○○、丙○○、乙○○、寅○○、庚○○、癸○○、壬○○因執行職務共同故意不法侵害被害人戴瑞宏，致
    被害人死亡，被告袁昶平、己○○○為其餘被告之僱用人等
    事實業經認定如前，原告丑○○係為被害人支出殯葬費用之
    人，得請求賠償所支出之殯葬費；原告分別為被害人之父、
    母，為被害人法律上應負法定扶養義務之人，依上開說明，
    亦得請求法定扶養費及非財產上之損害。
  (五)茲就原告所請求賠償費用，是否應予准許，分述如後：
  1.殯葬費：
    原告丑○○為被害人戴瑞宏支出殯葬費1,050,000元，已據
    原告丑○○提出統一發票、委託葬儀各項明細表及布施功德
    單影本為證，除其中樂隊、樂隊車、大鼓陣、誦經車、電子
    琴部分為被告袁昶平、己○○○爭執非屬喪葬必要費用外，
    其餘各項費用均為被告等所不爭執，堪信屬實。至於樂隊、
    樂隊車、大鼓陣、誦經車、電子琴部分，核非屬喪葬之必要
    費用，且部分有重複支出之情形，應予剔除，其餘999,000
    元部分，核屬必要之費用，應由被告連帶賠償原告丑○○。
  2.扶養費：
  (1)原告丑○○為39年7月1日生，有原告提出之戶籍謄本可憑，
    於被害人戴瑞宏於86年7月5日死亡時年47歲，依內政部公布
    之86年台灣地區簡易生命表（男性）所示，原告丑○○之平
    均餘命為28.67年。惟原告丑○○除被害人戴瑞宏外另育有1
    子、2女，其中長女戴金鳳於93年3月25日死亡，另原告子○
    為原告丑○○之配偶，對原告負有法定扶養義務，故被害人
    戴瑞宏對原告丑○○所負扶養義務於訴外人戴金鳳死亡前為
    1/5，戴金鳳死亡後為1/4，即原告丑○○於被害人戴瑞宏死
    亡時平均餘命28.67年中，自86年7月6日至93年3月25日期間
    （折算為6.75年，未滿1月以1月計，以下內），被害人戴瑞
    宏對原告丑○○所負扶養義務為1/5，其餘21.92年所負扶養
    義務為1/4。依行政院主計處公布之86年平均每戶家庭收支
    調查報告，南投縣家戶平均消費支出為每年508,464元，平
    均每戶人數3.84人，依此計算每人每年平均消費支出為132,
    413元（小數點以下4捨5入，以下同），依霍夫曼計算式計
    算扣除中間利息，按年別5%式霍夫曼計算法（第1年不扣除
    中間利息）計算，原告丑○○一次得請求給付之扶養費之損
    害金額為559,293元【計算式為：前段6.75年部分：[132413
    ×5.00000000（此為應受扶養6年之霍夫曼係數）＋132413
    ×0.75×（6.00000000－0.00000000）]÷5＝157341；後段
    21.92年部分：﹛先依扶養義務人4人計算原告丑○○平均餘
    命28.67年得一次請求之扶養費總額為598628元，計算式：
    [132413×17.00000000（此為應受扶養28年之霍夫曼係數）
    ＋132413 ×0.67×（18.00000000 －00.00000000）]÷4＝
    598628﹜；﹛再依扶養義務人4人計算前段6.75年得一次請
    求之扶養費總額為19667 6元，計算式：[132413×5.000000
    00（此為應受扶養6年之霍夫曼係數）＋132413×0.75×（
    6.00000000－0.00000000）]÷4＝196676﹜；﹛相減後為以
    扶養義務人4人計算，後段得請求之扶養費總額00000000－
    000000＝401952﹜；前、後段相加為原告丑○○一次得請求
    之扶養費157341＋401952＝559293】。
  (2)原告子○為37年2月23日生，有原告提出之戶籍謄本可憑，
    於被害人戴瑞宏於86年7月5日死亡時年49歲，依內政部公布
    之86年台灣地區簡易生命表（女性）所示，原告子○之平均
    餘命為31.05年。惟原告子○除被害人戴瑞宏外另育有1子、
    2女，其中長女戴金鳳於93年3月25日死亡，另原告丑○○為
    原告子○之配偶，對原告負有法定扶養義務，故被害人戴瑞
    宏對原告子○所負扶養義務於訴外人戴金鳳死亡前為1/5，
    戴金鳳死亡後為1/4，即原告子○於被害人戴瑞宏死亡時平
    均餘命31.05年中，自86年7月6日起至93年3月25日期間（折
    算為6.75年），被害人戴瑞宏對原告丑○○所負扶養義務為
    1/5，其餘24.30年所負扶養義務為1/4。依行政院主計處公
    布之86年平均每戶家庭收支調查報告，南投縣家戶平均消費
    支出為每年508,464元，平均每戶人數3.84人，依此計算每
    人每年平均消費支出為132,413元（小數點以下4捨5入，以
    下同），依霍夫曼計算式計算扣除中間利息，按年別5%式霍
    夫曼計算法（第1年不扣除中間利息）計算，原告子○一次
    得請求給付之扶養費之損害金額為591,246元【計算式為：
    前段6.75年部分：[132413×5. 00000000（此為應受扶養6
    年之霍夫曼係數）＋132413×0.75×（6.00000000－0.0000
    0000）]÷5＝157341；後段24.30年部分：﹛先依扶養義務
    人4人計算原告子○平均餘命31.05年得一次請求之扶養費總
    額為630581元，計算式：[132413×19.00000000（此為應受
    扶養31年之霍夫曼係數）＋13241 3×0.05×（19.00000000
    －00.00000000）]÷4=630581﹜；﹛再依扶養義務人4人計
    算前段6.75年得一次請求之扶養費總額為196676元，計算式
    ：[132413×5.00000000（此為應受扶養6年之霍夫曼係數）
    ＋132413×0.75×（6.00000000－0.00000000）]÷4＝1966
    76﹜；﹛相減後為以扶養義務人4人計算，後段得請求之扶
    養費總額000000－000000＝433905﹜；前、後段相加為原告
    子○一次得請求之扶養費157341＋433905＝591246】。
  3.精神慰撫金：
    原告主張為被害人之父、母，因被害人死亡，均請求慰撫金
    7,500,000元等語，被告乙○○、譚天均以其現有經濟能力
    無力負擔此賠償數額為辯，被告袁昶平、己○○○則抗辯原
    告所請求之慰撫金過高等語，按慰撫金係以精神上所受無形
    之痛苦為準，請求慰藉金之賠償，其核給之標準，須斟酌雙
    方之身分、資力與加害程度及其他各種情形核定相當之數額
    。且所謂「相當」，應以實際加害情形與其名譽影響是否重
    大及被害人之身分、地位與加害人之經濟情況等關係定之，
    最高法院86年度台上字3537號著有判決意旨可參。本院審酌
    原告丑○○現年為56歲，海軍醫務士官學校畢業、職業為民
    意代表，收入每月約為6、7萬元；原告子○現年58歲，國小
    畢業，無業及收入及其等之財產狀況（詳如卷附財政部台灣
    省中區國稅局92、93綜合所得稅各類所得資料清單、全國財
    產稅總歸戶財產查詢清單所示），因被告之侵權行為痛失至
    親，精神上所受之痛苦逾恆。被告等人之學經歷、職業、收
    入狀況（被告乙○○為國中畢業，職業為送貨員，收入每月
    約1萬餘元；被告庚○○軍校畢業、職業為保全員，收入每
    月2萬2千元；被告壬○○高中肄業，職業為工地監工，收入
    每月約2、3萬元；被告寅○○國小畢業、無業，曾從事鐵窗
    業，收入約每月2萬元等情）及其財產情形（詳如卷附稅務
    電子閘門財產所得調件明細表所示），所為侵權行為之加害
    程度等一切情狀，認原告請求被告賠償精神慰撫金各7,500,
    000元，尚嫌過高，均應核減為5,000,000元，始屬允當。
  (六)綜上所述：原告丑○○、子○因本件被告之侵權行為所得請
    求賠償之金額分別為6,558,293元、5,591,246元（999000＋
    559293＋0000000＝0000000；591246＋0000000＝0000000）
    。從而，原告等依侵權行為之法律關係請求被告丁○○、丙○○、乙○○、寅○○、庚○○、癸○○、壬○○、戊○○
    、己○○○連帶給付原告戴漢6,558,293元、給付原告子○5
    ,591,246 元及均自起訴狀繕本送達翌日即被告丁○○自87
    年3月4日起；被告丙○○、庚○○自87年3月3日起；被告乙○○、寅○○自87年2月22日起；被告癸○○、壬○○自87
    年10月10日起；被告袁昶平自87年10月14日起；被告己○○○自87年10月13日起，均至清償日止，按年息5%計算之利息
    ，為有理由，應予准許。原告等對被告被告丁○○、丙○○
    、乙○○、寅○○、庚○○、癸○○、壬○○、戊○○、己○○○等人逾上開數額之請求，則屬無據，應予駁回。
  (七)至原告主張被告甲○○為騷客酒店服務部經理，亦參與毆打
    被害人戴瑞宏致死之行為云云，惟為被告甲○○所否認，並
    辯稱伊僅參與妨害自由部分，將被害人戴瑞宏押回酒店後伊
    即離開等語，經查：被告甲○○所涉刑責部分，業經本院87
    年度訴字第2264號、台灣高等法院台中分院88年度上訴字第
    25 33號、91年度重上更(一)字第230號判決認為被告甲○○並
    無參與後段之毆打行為，僅論以妨害自由罪確定，是被告甲○○此前揭所辯應堪採信，原告復未能提出其他事證證明被
    告甲○○亦參與後續毆打被害人戴瑞宏致死之行為，其請求
    被告甲○○應負傷害致死之侵權行為賠償責任，洵屬無由，
    亦應駁回。
五、原告2人及被告袁昶平、己○○○均陳明願供擔保，聲請宣
    告假執行或免為假執行，就原告等勝訴部分核無不合，爰分
    別酌定相當之擔保金額宣告之；至原告敗訴部分，其假執行
    之聲請亦失其依據，應併予駁回。
六、本件係原告等提起刑事附帶民事訴訟，經本院刑事庭依刑事
    訴訟法第504條第1項規定以裁定移送之事件，依同條第2項
    規定免納裁判費，故無庸為裁判費負擔之諭知，附此敘明。
七、假執行之依據：民事訴訟法第390條第2項、第392條第2項。
中    華    民    國    95    年    11    月    6    日
                  民事第三庭  法  官  陳文爵
正本係照原本作成。
如對本判決上訴，須於判決送達後20日內向本院提出上訴狀。
中    華    民    國    95    年    11    月    6    日
                              書記官  王美珍


司法院資訊處製作；財團法人民間司法改革基金會備份。
